# 验资账户

提问人：li023 时间：2013-04-26 17:44:18
请问陈版：验资账户验完资后可以取钱不

回答人：chenyiwei
根据《人民币银行结算帐户管理办法》及其实施细则处理。未获得工商行政管理部门核准登记的单位，在验资期满后，应向银行申请撤销注册验资临时存款账户，其账户资金应退还给原汇款人账户。 存款人因注册验资或增资验资开立临时存款账户后，需要在临时存款账户有效期届满前退还资金的，应出具工商行政管理部门的证明；无法出具证明的，应于账户有效期届满后办理销户退款手续。

提问人：一路向北 9907 时间：2013-04-29 10:06:13
回复 chenyiwei 的帖子
版主，我的问题还没回答我啊，急急急

回答人：chenyiwei
这个问题没有定论。有人可能认为所有银行帐户（包括年内开立又撤销的）也要函证；有人可能认为这种专门用途的帐户无需函证。
存在争议。